臺灣高等法院刑事裁定
110年度抗字第1769號
抗  告  人
即  受刑人  陳聖哲



上列抗告人即受刑人因聲請定其應執行刑案件，不服臺灣新竹地
方法院中華民國110年9月30日裁定（110年度聲字第1298號），
提起抗告，本院裁定如下：
    主  文
抗告駁回。                                              
    理  由
一、原裁定意旨略以：抗告人即受刑人陳聖哲因詐欺等案件，經
    判處如附表所示各刑，均分別確定在案，有各該判決、本院
    被告前案紀錄表在卷可稽。經審酌受刑人之罪責、行為方式
    、危害情況、侵害之法益、犯罪次數，及整體犯罪非難評價
    等總體情狀，爰依刑事訴訟法第477條第1項、刑法第53條、
    第51條第5款規定，定其應執行有期徒刑3年4月等語。
二、抗告意旨略以：抗告人收受執行指揮書後即準時向執行科報
    到，且自知所犯錯誤，深感悔悟。抗告人當時因需照顧患有
    思覺失調症之女性友人，急需金錢維持生計，未經思索而犯
    下錯誤，家中經濟現僅剩父親一人支撐，家中尚有2位妹妹
    就學中，現因抗告人入獄而雪上加霜。抗告人自到案後至偵
    審期間，均坦承一切犯行，懇請法院依刑法第57條之規定，
    重新斟酌抗告人所應受之刑罰云云。
三、按裁判確定前犯數罪者，併合處罰之；數罪併罰，有二裁判
    以上者，依刑法第51條之規定，定其應執行之刑；又宣告多
    數有期徒刑，於各刑中之最長期以上，各刑合併之刑期以下
    定其刑期，但不得逾30年；刑法第50條第1項本文、第53 條
    、第51條第5款分別定有明文。次按，法律上屬於自由裁量
    之事項，有其外部性界限及內部性界限，並非概無拘束。依
    據法律之具體規定，法院應在其範圍選擇為適當之裁判者，
    為外部性界限；而法院為裁判時，應考量法律之目的，及法
    律秩序之理念所在者，為內部性界限。法院為裁判時，二者
    均不得有所逾越（最高法院80年台非字第473號判例意旨參
    照）。又按數罪併罰之定應執行之刑，係出於刑罰經濟與責
    罰相當之考量，並非予以犯罪行為人或受刑人不當之利益，
    為一種特別的量刑過程，相較於刑法第57條所定科刑時應審
    酌之事項係對一般犯罪行為之裁量，定應執行刑之宣告，乃
    對犯罪行為人本身及所犯各罪之總檢視，除應考量行為人所
    犯數罪反應出之人格特性，並應權衡審酌行為人之責任與整
    體刑法目的及相關刑事政策，在量刑權之法律拘束性原則下
    ，依刑法第51條第5款之規定，採限制加重原則，以宣告各
    刑中之最長期為下限，各刑合併之刑期為上限，但最長不得
    逾30年，資為量刑自由裁量權之外部界限，並應受法秩序理
    念規範之比例原則、平等原則、責罰相當原則、重複評價禁
    止原則等自由裁量權之內部抽象價值要求界限之支配，使以
    輕重得宜，罰當其責，俾符合法律授與裁量權之目的，以區
    別數罪併罰與單純數罪之不同，兼顧刑罰衡平原則。（最高
    法院100年度台抗字第440號裁定意旨參照）。
四、原審以抗告人犯如附表所示之罪，先後經判處如附表所示之
    刑，均已確定在案，有各該判決書及本院被告前案紀錄表附
    卷可稽，符合數罪併罰規定，經審核認檢察官之聲請為正當
    ，就抗告人所犯如附表所示之罪，定其應執行有期徒刑3年4
    月，係在附表各刑中之最長期有期徒刑1年以上，各刑合併
    之刑期有期徒刑17年7月以下。又抗告人所犯如附表編號1至
    編號12所示之罪，前經臺灣新北地方法院以109年度聲字第3
    704號裁定應執行有期徒刑2年6月確定；附表編號13至編號1
    8所示之罪，前經臺灣新竹地方法院以110年度訴字第152號
    判處應執行有期徒刑1年5月確定。原審裁定抗告人應執行刑
    有期徒刑3年4月，亦未逾越附表編號1至編號12所示之罪定
    應執行刑後之刑期，加計附表編號13至編號18所示之罪定應
    執行刑後之刑期（合計為有期徒刑3年11月），亦即以附表
    編號1至編號12所示之罪所定應執行刑之最長期為下限（即
    有期徒刑2年6月），各刑合併之刑期為上限（即有期徒刑3
    年11月）。原審之裁量，核無逾越刑法第51條第5款所定之
    外部界限，且為貫徹刑法量刑公平正義之理念，適用「限制
    加重原則」之量刑原理，對抗告人給予適度之刑罰折扣，亦
    未逾越法律之規範目的及法律秩序理念規範之比例原則、平
    等原則、責罰相當原則、重複評價禁止原則等自由裁量之內
    部界限，當屬法院於個案中職權之適法行使，揆諸前開規定
    及裁判意旨說明，並無濫用裁量權等違法或不當之處。綜衡
    卷內事證及抗告人所犯數罪類型、次數、非難重複程度等情
    形，原審所定應執行之刑並未逾越法律所規定之範圍，且附
    表編號1至編號12、編號13至編號18所示之罪，於先前分別
    定應執行刑時，均已受相當比例之減輕優惠，原審再為定其
    應執行之刑時，核無明顯過重而違背比例原則或公平正義之
    情形，亦無違背整體法律秩序之理念及法律規範之目的，核
    屬原審法院定刑職權之適法行使，自不得任意指為不當。
五、綜上所述，抗告人所犯如附表所示之罪，原審裁定定其應執
    行刑有期徒刑3年4月，並未逾越法律外部性界限及內部性界
    限，屬法院裁量職權之適法行使，並無違誤或不當。抗告人
    提起抗告，為無理由，應予駁回。
據上論斷，應依刑事訴訟法第412條，裁定如主文。
中　　華　　民　　國　　110 　年　　11　　月　　15　　日
                  刑事第九庭    審判長法　官  潘翠雪
                                      法　官  陳信旗
                                      法　官  俞秀美
以上正本證明與原本無異。
如不服本裁定，應於收受送達後五日內向本院提出再抗告狀。
                                      書記官  謝崴瀚
中　　華　　民　　國　　110 　年　　11　　月　　16　　日
附表：
 編          號         １        ２        ３  罪          名  詐欺 詐欺 詐欺  宣    告    刑  有期徒刑1年 有期徒刑1年 有期徒刑1年  犯  罪  日  期  108年1月12日 108年3月10日 108年3月14日 偵查（自訴）機關年度案號  新竹地檢108年度偵字第8064號等 新竹地檢108年度偵字第8064號等 新竹地檢108年度偵字第8064號等 最  後   事實審 法    院 新竹地院 新竹地院 新竹地院  案    號 109年度訴字第240號 109年度訴字第240號 109年度訴字第240號  判決日期 109年5月11日 109年5月11日 109年5月11日 確定判決 法    院 新竹地院 新竹地院 新竹地院  案    號 109年度訴字第240號 109年度訴字第240號 109年度訴字第240號  判    決 確定日期 109年6月29日 109年6月29日 109年6月29日 備           註  新竹地檢109年度執字第3290號 新竹地檢109年度執字第3290號 新竹地檢109年度執字第3290號   編號1至4應執行有期徒刑1年4月     編號1至12應執行有期徒刑2年6月   
 編          號         ４        ５        ６  罪          名  詐欺 詐欺 詐欺  宣    告    刑  有期徒刑1年 有期徒刑1年 有期徒刑1年  犯  罪  日  期  108年3月18日 108年9月30日 108年10月5日 偵查（自訴）機關年度案號  新竹地檢108年度偵字第8064號等 新北地檢109年度偵字第224號等 新北地檢109年度偵字第224號等 最  後   事實審 法    院 新竹地院 新北地院 新北地院  案    號 109年度訴字第240號 109年度審訴字第1140號 109年度審訴字第1140號  判決日期 109年5月11日 109年7月30日 109年7月30日 確定判決 法    院 新竹地院 新北地院 新北地院  案    號 109年度訴字第240號 109年度審訴字第1140號 109年度審訴字第1140號  判    決 確定日期 109年6月29日 109年9月9日 109年9月9日 備           註  新竹地檢109年度執字第3290號 新竹地檢109年度執助字第923號 新竹地檢109年度執助字第923號   編號1至4應執行有期徒刑1年4月 編號5至12應執行有期徒刑1年6月    編號1至12應執行有期徒刑2年6月   
 編          號         ７        ８        ９  罪          名  詐欺 詐欺 詐欺  宣    告    刑  有期徒刑1年 有期徒刑1年 有期徒刑1年  犯  罪  日  期  108年10月6日 108年10月7日 108年10月7日 偵查（自訴）機關年度案號  新北地檢109年度偵字第224號等 新北地檢109年度偵字第224號等 新北地檢109年度偵字第224號等 最  後   事實審 法    院 新北地院 新北地院 新北地院  案    號 109年度審訴字第1140號 109年度審訴字第1140號 109年度審訴字第1140號  判決日期 109年7月30日 109年7月30日 109年7月30日 確定判決 法    院 新北地院 新北地院 新北地院  案    號 109年度審訴字第1140號 109年度審訴字第1140號 109年度審訴字第1140號  判    決 確定日期 109年9月9日 109年9月9日 109年9月9日 備           註  新竹地檢109年度執助字第923號 新竹地檢109年度執助字第923號 新竹地檢109年度執助字第923號   編號5至12應執行有期徒刑1年6月     編號1至12應執行有期徒刑2年6月   
 編          號        １０       １１       １２  罪          名  詐欺 詐欺 詐欺  宣    告    刑  有期徒刑1年 有期徒刑1年 有期徒刑7月  犯  罪  日  期  108年10月7日 108年10月9日 108年10月8日 偵查（自訴）機關年度案號  新北地檢109年度偵字第224號等 新北地檢109年度偵字第224號等 新北地檢109年度偵字第224號等 最  後   事實審 法    院 新北地院 新北地院 新北地院  案    號 109年度審訴字第1140號 109年度審訴字第1140號 109年度審訴字第1140號  判決日期 109年7月30日 109年7月30日 109年7月30日 確定判決 法    院 新北地院 新北地院 新北地院  案    號 109年度審訴字第1140號 109年度審訴字第1140號 109年度審訴字第1140號  判    決 確定日期 109年9月9日 109年9月9日 109年9月9日 備           註  新竹地檢109年度執助字第923號 新竹地檢109年度執助字第923號 新竹地檢109年度執助字第923號   編號5至12應執行有期徒刑1年6月     編號1至12應執行有期徒刑2年6月   
 編          號        １３       １４       １５  罪          名  詐欺 詐欺 詐欺  宣    告    刑  有期徒刑1年 有期徒刑1年 有期徒刑1年  犯  罪  日  期  109年1月23日 109年1月24日 109年1月24日 偵查（自訴）機關年度案號  新竹地檢109年度偵字第9831號等 新竹地檢109年度偵字第9831號等 新竹地檢109年度偵字第9831號等 最  後   事實審 法    院 新竹地院 新竹地院 新竹地院  案    號 110年度訴字第152號 110年度訴字第152號 110年度訴字第152號  判決日期 110年4月30日 110年4月30日 110年4月30日 確定判決 法    院 新竹地院 新竹地院 新竹地院  案    號 110年度訴字第152號 110年度訴字第152號 110年度訴字第152號  判    決 確定日期 110年5月27日 110年5月27日 110年5月27日 備           註  新竹地檢110年度執字第2554號 新竹地檢110年度執字第2554號 新竹地檢110年度執字第2554號   編號13至18應執行有期徒刑1年5月   
 編          號        １６       １７       １８  罪          名  詐欺 詐欺 詐欺  宣    告    刑  有期徒刑1年 有期徒刑1年 有期徒刑1年  犯  罪  日  期  109年1月24日 109年1月24日 109年1月9日 偵查（自訴）機關年度案號  新竹地檢109年度偵字第9831號等 新竹地檢109年度偵字第9831號等 新竹地檢109年度偵字第9831號等 最  後   事實審 法    院 新竹地院 新竹地院 新竹地院  案    號 110年度訴字第152號 110年度訴字第152號 110年度訴字第152號  判決日期 110年4月30日 110年4月30日 110年4月30日 確定判決 法    院 新竹地院 新竹地院 新竹地院  案    號 110年度訴字第152號 110年度訴字第152號 110年度訴字第152號  判    決 確定日期 110年5月27日 110年5月27日 110年5月27日 備           註  新竹地檢110年度執字第2554號 新竹地檢110年度執字第2554號 新竹地檢110年度執字第2554號   編號13至18應執行有期徒刑1年5月